{"related": [], "etymology": null, "url": "https://en.wiktionary.org/wiki/inmatricular", "definitions": ["to register"], "verb": "inmatricular", "synonyms": [], "description": "inmatricular (first-person singular present inmatriculo, first-person singular preterite inmatricul\u00e9, past participle inmatriculado)", "conjugations": {"imperative": {"affirmative": ["", "inmatricula (t\u00fa) - inmatricul\u00e1 (vos)", "inmatricule", "inmatriculemos", "inmatriculad", "inmatriculen"], "negative": ["", "no inmatricules", "no inmatricule", "no inmatriculemos", "no inmatricul\u00e9is", "no inmatriculen"]}, "infinitive": "inmatricular", "indicative": {"future": ["inmatricular\u00e9", "inmatricular\u00e1s", "inmatricular\u00e1", "inmatricularemos", "inmatricular\u00e9is", "inmatricular\u00e1n"], "preterite": ["inmatricul\u00e9", "inmatriculaste", "inmatricul\u00f3", "inmatriculamos", "inmatriculasteis", "inmatricularon"], "imperfect": ["inmatriculaba", "inmatriculabas", "inmatriculaba", "inmatricul\u00e1bamos", "inmatriculabais", "inmatriculaban"], "conditional": ["inmatricular\u00eda", "inmatricular\u00edas", "inmatricular\u00eda", "inmatricular\u00edamos", "inmatricular\u00edais", "inmatricular\u00edan"], "present": ["inmatriculo", "inmatriculas (t\u00fa) - inmatricul\u00e1s (vos)", "inmatricula", "inmatriculamos", "inmatricul\u00e1is", "inmatriculan"]}, "pastparticiple": {"plural": {"feminine": "inmatriculadas", "masculine": "inmatriculados"}, "singular": {"feminine": "inmatriculada", "masculine": "inmatriculado"}}, "gerund": "inmatriculando", "subjunctive": {"imperfect_se": ["inmatriculase", "inmatriculases", "inmatriculase", "inmatricul\u00e1semos", "inmatriculaseis", "inmatriculasen"], "future": ["inmatriculare", "inmatriculares", "inmatriculare", "inmatricul\u00e1remos", "inmatriculareis", "inmatricularen"], "imperfect_ra": ["inmatriculara", "inmatricularas", "inmatriculara", "inmatricul\u00e1ramos", "inmatricularais", "inmatricularan"], "present": ["inmatricule", "inmatricules (t\u00fa) - inmatricul\u00e9s (vos)", "inmatricule", "inmatriculemos", "inmatricul\u00e9is", "inmatriculen"]}}, "pronunciations": []}